【裁判字號】    98,交聲,1523
【裁判日期】    990111
【裁判案由】    違反道路交通管理處罰條例聲明異議
【裁判全文】
臺灣士林地方法院交通事件裁定        98年度交聲字第1523號
原處分機關  臺北市交通事件裁決所
受處分人    乙○○  30歲（民國○○年○ 月○ 日生）
即異議人
上列異議人即受處分人因違反道路交通管理處罰條例案件，對於
臺北市交通事件裁決所中華民國98年11月27日所為之處分（原處
分案號：北市裁罰字第裁22-ZGC089571號）聲明異議，本院裁定
如下：
    主  文
異議駁回。
    理  由
一、原處分意旨略以：異議人即受處分人乙○○於民國98年5 月
    29日14時50分許，駕駛車號7517-ED 號自用小客車，行經速
    限90公里之國道6 號高速公路西向6.8 公里處，經警以移動
    式雷達測速照相採證，逕行舉發「汽車行駛高速公路速度超
    過規定最高速限（未滿20公里）」之違規，爰依道路交通管
    理處罰條例第33條第1 項第1 款、第63條第1 項第1 款（原
    處分漏載第1 款），裁處罰鍰新臺幣（下同）3,000 元，並
    記違規點數1 點等語。
二、異議意旨略以：異議人於上開時地，為警逕行舉發超速之違
    規，然依採證照片所示，異議人前方尚有兩部自小客車，三
    輛車輛距離甚近，如何在時速108 公里狀態下行駛，恐係測
    速器故障；又縱有超速之事實，因異議人為採證照片中三台
    車輛最末台車，違規者亦不可能為異議人云云，爰依法聲明
    異議。
三、按汽車行駛高速公路應依速限標誌指示，高速公路及快速公
    路交通管制規則第5 條第1 項前段定有明文。次按汽車駕駛
    人之行為經以科學儀器取得證據資料證明其行為違規，當場
    不能或不宜攔截製單舉發者，得逕行舉發；對於行車速度超
    過規定之最高速限或低於規定之最低速限之違規行為，採用
    固定或非固定式科學儀器取得證據資料證明者，於高速公路
    、快速公路須至少於300 公尺前，明顯標示之，道路交通管
    理處罰條例第7 條之2 第1 項第7 款、第7 條第3 項分別定
    有明文。再按汽車行駛於高速公路、快速公路或設站管制之
    道路，不遵使用限制、禁止、行車管制及管理事項之管制規
    則而有行車速度超過規定之最高速限或低於規定之最低速限
    者，處汽車駕駛人3,000 元以上6,000 元以下罰鍰，並記違
    規點數1 點，道路交通管理處罰條例第33條第1 項第1 款、
    第63條第1 項第1 款亦分別定有明文。
四、經查：
１、證人即舉發本件違規事實之員警甲○○證稱：其於上揭時地
    用雷射槍執行測速照相勤務，舉發照片上之十字點即為雷射
    槍發出之雷射光線打到的地方，十字點鎖定那部車子，就是
    測試該部車之車速；舉發照片下方之142.9公尺乃指雷射槍
    架設處至異議人車輛距離；當日該雷射測速照相機擺設斜角
    ，故拍攝時連同異議人前方車輛亦會拍攝到；雷射槍有經濟
    部標準檢驗局之合格證書，且在該路段西向7.5公里處設有
    「前有測速取締」之警告標示等語（本院卷第18頁、第19頁
    ），並有舉發照片1幀、雷射測速儀檢定合格證書1紙、違規
    地點前方警告標示照片3幀、庭繪之現場圖1紙在卷供參（本
    院卷第7頁、第12頁、第22頁至第25頁）。經核證人甲○○
    就舉發採證經過敘述詳確，並無明顯瑕疵或矛盾之處，且證
    人甲○○與異議人間並無怨恨仇隙，要無設詞誣陷異議人違
    規，進而招致偽證罪責之可能及必要，是其證言，當屬可採
    。復核於現場執行雷射測速照相前有警告標示，有照片3張
    在卷可稽（本院卷第頁），合於上開道路交通管理處罰條例
    第7 條之2 第3 項規定；且依舉發照片所載採證之雷射測速
    儀器係編號UX019109，亦經檢定合格且採證時尚在有效期限
    98年12月31日內無誤，復有雷射測速儀檢定合格證書在卷可
    稽（本院卷第12頁），該雷射測速照相儀器（編號UX019109
    ）係經由執勤人員以測速儀器之瞄準鏡對準目標（單一車輛
    ）扣發射板機即精確測出所瞄準目標車輛之速度，有內政部
    警政署國道公路警察局第七警察隊98年10月12日公警七交字
    第0980772507號書函可按（本院卷第10頁），核與前揭證人
    甲○○所證相符，並有舉發照片上鎖定異議人車輛之十字紋
    可稽（本院卷第7 頁），足認該受檢定合格之雷射測速儀器
    係鎖定特定車輛採證，一次鎖定一車，不致錯將他車之車速
    當作異議人之車速，並不受他車或車流影響，故異議人雖辯
    稱有二輛自小客車在其前方行駛，其未違規超速，並不排除
    係前車超速云云，並不足採。
２、異議人復辯稱依舉發照片所示，其前方尚有二輛汽車行駛，
    異議人如何在距離前車甚近之狀態下，時速達108 公里，該
    測速器可能出現故障云云。惟查本件之雷射測速儀器檢定經
    檢驗合格，並在有效期間內，已如前述，並未故障；證人甲
    ○○證稱：舉發違規之地點係彎道，異議人行車在內側車道
    ，測速儀器在斜前方等語（本院卷第18頁、第19頁），且舉
    發地點，依異議人行車方向係外凸彎道，有現場照片可按（
    本院卷第22頁至第24頁），復依證人甲○○在照片上所標示
    架設雷射測速儀器之位置（本院卷第24頁），對照證人甲○
    ○所繪製異議人行駛在內側車道，雷射測速儀器在異議人車
    子被鎖定位置穿過外側車道、路肩之右前方（全長142.9 公
    尺處，詳舉發照片所示）之平面圖以觀，可知異議人違規超
    速採證之地點係彎道處，採證雷射測速儀擺放在異議人被鎖
    定位置之右前方，因弧狀路線經雷達測速儀器以直線採證，
    其拍攝角度會將彎道處行駛於異議人前方之車子攝入，造成
    拍攝照片呈現距離之視差，即照片未將彎道處車子之間之弧
    線距離呈現，並非異議人之車與前車相距甚近。異議人指與
    前車距離甚近，行車速度不會超速云云，並不可採。
３、綜上，事證明確，異議人汽車行駛於高速公路，行車速度超
    過最高速限，洵堪認定。
五、綜上所述，本件異議人交通違規事證明確，原處分機關依道
    路交通管理處罰條例第33條第1 項第1 款、第63條第1 項第
    1 款規定，就違規超速行為裁處異議人罰鍰3,000 元，並記
    違規點數1 點，核無違誤。本件異議無理由，應予駁回。
據上論斷，應依道路交通案件處理辦法第19條，裁定如主文。
中    華    民    國    99    年    1    月    11     日
                  交通法庭  法  官  杜惠錦
以上正本證明與原本無異。
如不服本裁定，應於送達後5日內，向本院提出抗告狀。
                            書記官  蘇彥宇
中    華    民    國    99    年    1    月    12    日


司法院資訊處製作；財團法人民間司法改革基金會備份。
